臺灣基隆地方法院交通事件裁定　　　　 94年度交聲字第188號
移送機關即
原處分機關　交通部公路總局台北區監理所基隆監理站
異　議　人
即受處分人　乙○○
上列受處分人因違反道路交通管理處罰條例聲明異議案件，對於
交通部公路總局台北區監理所基隆監理站中華民國94年8月8日所
為之處分不服（原處分案號：基監字第裁四二-DA0000000號），
聲明異議，本院裁定如下：
    主  文
異議駁回。
    理  由
一、原處分意旨略以：異議人即受處分人乙○○（下稱異議人）
    於民國94年8月2日23時15分許，在桃園市○○街與大同西路
    口，騎乘車牌號碼BET-123號重型機車使用手持式行動電話
    進行撥接，為警依法舉發，為此爰依道路交通管理處罰條例
    第31之1條第2項規定，裁處異議人罰鍰新台幣（下同）1,00
    0元等語。
二、異議意旨略以：異議人當天騎乘上開機車由公司出發至為警
    攔停途中完全沒有撥接或使用行動電話，行動電話一直放在
    口袋內，係員警冤枉其有使用行動電話，為此聲明異議請求
    司法還其公道等語。
三、按機器腳踏車駕駛人行駛於道路時，使用手持式行動電話進
    行撥接或通話者，處1,000元罰鍰，道路交通管理處罰條例
    第31條之第2項定有明文。
四、經查：異議人於94年8月2日23時10幾分許，騎乘上開重型機
    車，行駛於上開道路時使用手持式行動電話等情，業據證人
    即舉發員警甲○○於本院調查時證稱：「我當時是與同仁孫
    仁峻執巡邏勤務，由我開車，巡邏到大同西路與玉山街口時
    ，我與孫仁峻2人都看見異議人騎乘機車手持行動電話放在
    耳邊，他有無說話我不清楚，我們發現他持行動電話後，跟
    在他後面要把他攔下，一直到玉山街11號才把他攔下．．．
    」等語明確（見本院94年9月26日訊問筆錄），查證人甲○
    ○係桃園縣政府警察局桃員分局中路派出所員警，其與異議
    人素不相識，衡情並無甘冒偽證之責而設詞誣攀之虞，且依
    異議人提出其當時使用之行動電話0000000000號通話明細所
    示，異議人於94年8月2日舉發當日23時10分14秒有與000000
    0000號行動電話通話1分31 秒之紀錄，而此通話時間距員警
    填單舉發之23時15分（依證人甲○○所述其於本件舉發違反
    道路交通管理事件通知單上所填載之違規時間94年8月2日23
    時15分實為填單時間，詳如同上訊問筆錄），相距約3 分多
    鐘，因員警填寫舉發違反道路交通管理事件通知單前，尚有
    上前攔停並請異議人出示證件，填寫異議人基本資料之動作
    ，是員警填單時間扣除上開動作時間，亦即員警親見異議人
    手持行動電話放在耳邊之時間，核與前揭異議人通話之時間
    大致吻合，由此足見證人甲○○所證非虛，異議人辯稱其騎
    乘機車行駛道路之過程，並未使用手持式行動電話進行通話
    或撥接云云，自不足採。其騎乘上開重型機車於行駛道路時
    ，使用手持式行動電話進行通話之事實已臻明確。從而，原
    處分機關依道路交通管理處罰條例第31條之2 規定，裁處異
    議人罰鍰1,000 元，於法並無不合。本件異議為無理由，應
    予駁回。
五、據上論斷，應依道路交通案件處理辦法第19條，裁定如主文
    。
中　　華　　民　　國　　94　　年　　9 　　月　　29　　日
                  交通法庭法  官  王美婷
以上正本證明與原本無異。
對於本件裁定如有不服，應於送達後5日內， 向本院提出抗告書
狀，敘述抗告之理由，抗告於臺灣高等法院。
中　　華　　民　　國　　94　　年　　9 　　月　　29　　日
                          書記官  劉珍珍
